【裁判字號】    98,審訴,3582
【裁判日期】    981030
【裁判案由】    毒品危害防制條例
【裁判全文】
臺灣高雄地方法院刑事判決            98年度審訴字第3582號
公  訴  人  臺灣高雄地方法院檢察署檢察官
被      告  甲○○
                    （另案於臺灣高雄監獄執行中）
上列被告因毒品危害防制條例案件，經檢察官提起公訴（98年度
毒偵字第4444號），被告於準備程序中就被訴事實為有罪之陳述
，經本院告知簡式審判程序之旨，並聽取被告與公訴人之意見後
，本院合議庭裁定由受命法官獨任進行簡式審判程序，判決如下
：
    主  文
甲○○犯施用第一級毒品罪，累犯，處有期徒刑玖月；又犯持有
第一級毒品罪，累犯，處有期徒刑肆月，扣案之海洛因壹包（驗
前淨重零點壹壹參公克，驗餘淨重零點壹零參公克，含包裝袋壹
只）沒收銷燬之。應執行有期徒刑拾壹月，扣案之海洛因壹包（
驗前淨重零點壹壹參公克，驗餘淨重零點壹零參公克，含包裝袋
壹只）沒收銷燬之。
    事實及理由
一、犯罪事實：
    甲○○於民國89年間，因施用毒品案件，經本院以89年度毒
    聲字第1852號裁定觀察、勒戒後，認有繼續施用毒品之傾向
    ，復由本院以89年度毒聲字第2501號裁定命入戒治處所施以
    強制戒治，於90年8 月19日強制戒治執行完畢釋放，並經臺
    灣高雄地方法院檢察署檢察官以90年度戒毒偵字第978 號為
    不起訴處分確定。又於前揭強制戒治執行完畢5 年內之91年
    間再犯施用毒品案件，經臺灣高等法院高雄分院以92年度上
    訴字第599 號判處有期徒刑1 年確定，於94年2 月4 日假釋
    出監付保護管束，於94年2 月7 日因保護管束期滿未經撤銷
    假釋以已執行完畢論。詎仍不知悔改，基於施用第一級毒品
    之犯意，於98年7 月19日下午8 時10分許回溯24小時內之某
    時（不含公權力拘束時間），在其位於高雄市○鎮區○○路
    496 巷24號之住處，以注射方式，施用第一級毒品海洛因1
    次。其復基於持有第一級毒品海洛因之犯意，於98年7 月19
    日下午5 時許，在高雄縣仁武鄉某統一超商，向不詳真實姓
    名年籍、綽號「黑點」之成年男子，以新臺幣500 元之代價
    ，購得海洛因1 包（驗前淨重0.113 公克，驗餘淨重0.103
    公克，含包裝袋1 只）而持有之。嗣於98年7 月19日下午6
    時30分許，在高雄市○鎮區○○路496 巷口為警盤查，扣得
    其持有之上開海洛因1 小包，經警帶至警局採尿送驗後，檢
    驗結果呈海洛因代謝物之嗎啡、可待因陽性反應，始悉上情
    。
二、證據：
 (一) 台灣檢驗科技股份有限公司KＺ000000000000號濫用藥物尿液
    檢驗報告、高雄縣政府警察局鳳山分局五甲派出所偵辦毒品
    案件嫌疑人尿液採集編號對照表各1 份。
 (二) 扣案之海洛因1 包（驗前淨重0.113 公克，驗餘淨重0.103
    公克，含包裝袋1 只）、高雄市立凱旋醫院98年7 月27日濫
    用藥物成品檢驗鑑定書1 份。
 (三) 被告之自白。
三、論罪：
 (一) 被告前因施用毒品案件經裁定送觀察、勒戒、強制戒治，執
    行完畢後經臺灣高雄地方法院檢察署檢察官為不起訴處分確
    定，後又因於5 年內施用毒品，經臺灣高等法院高雄分院判
    刑確定，是被告於「初犯」經觀察、勒戒後，曾於5 年內再
    犯，經依法追訴處罰，本案已屬3 犯以上，與毒品危害防制
    條例第20條第3 項「五年後再犯」之情形有別，且因已於「
    五年內再犯」，顯見其再犯率甚高，原實施觀察、勒戒或強
    制戒治，已無法收其實效，而無五年戒斷期之存在，自無再
    經觀察、勒戒及強制戒治之必要，檢察官逕行起訴，即無不
    合，合先敘明。
 (二) 海洛因為毒品危害防制條例第2 條第2 項第款規定之第一級
    毒品，是核被告所為，係犯毒品危害防制條例第10條第1 項
    施用第一級毒品罪，及同條例第11條第1 項持有第一級毒品
    罪。起訴書雖未於所犯法條欄引用被告涉犯持有第一級毒品
    罪之條文，惟檢察官已於犯罪事實欄載明被告持有第一級毒
    品海洛因為警查獲之事實，並於證據欄編號3 敘明「被告持
    有扣案之第一級毒品海洛因1 小包預備供己施用」，是該持
    有犯行亦在起訴範圍內，本院自得予以審理。被告持有第一
    級毒品後，進而施用，就其持有所施用之第一級毒品海洛因
    部分，其持有之低度行為應被施用高度行為所吸收，不另論
    其該部分之持有第一級毒品罪。被告有犯罪事實欄所述經判
    處有期徒刑並執行完畢之情形，此有臺灣高等法院被告前案
    紀錄表在卷可佐，其於徒刑執行完畢5 年之內故意再犯本件
    有期徒刑以上之罪，均為累犯，應依法加重其刑。被告所犯
    上開2 罪，犯意各別，行為互殊，應予分論併罰。
四、科刑：
 (一) 爰審酌施用毒品之行為不僅戕害自身身心健康，亦間接影響
    社會治安，被告前經觀察、勒戒、強制戒治後，仍未能戒斷
    毒癮，其於98年7 月間方因施用毒品經本院以98年度審訴字
    第2091號判處有期徒刑8 月確定，被告於該案判決後、確定
    前又再犯本件犯行，顯見偵審之程序已不足以使被告心生警
    惕，並考量被告犯後坦承犯行、家庭狀況及扣案毒品數量等
    一切情狀，認檢察官就施用毒品部分求處有期徒刑10月，尚
    屬略重，而分別量處如主文所示之刑，並定應執行刑。
 (二) 扣案之白色粉末1 包（驗前淨重為0.113 公克，驗餘淨重為
    0.103 公克），確屬第一級毒品海洛因無訛，此有前開高雄
    市立凱旋醫院濫用藥物成品檢驗鑑定書1 紙在卷可稽，而裝
    盛該第一級毒品海洛因之包裝袋1 只，其中亦含有無法析離
    之第一級毒品海洛因，均應依毒品危害防制條例第18條第1
    項前段規定諭知沒收銷燬之；至鑑驗耗用之毒品海洛因既已
    滅失，即無庸再予宣告沒收銷燬，附此敘明。
據上論斷，應依刑事訴訟法第273 條之1 第1 項、第284 條之1
、第299 條第1 項前段，毒品危害防制條例第10條第1 項、第11
條第1 項、第18條第1 項前段，刑法第11條、第47條第1 項、第
51條第5款，判決如主文。
本案經檢察官乙○○到庭執行職務。
中    華    民    國    98    年    10    月    30    日
                  刑事第十庭    法  官  蔡書瑜
以上正本證明與原本無異。
如不服本判決應於收受送達後10日內向本院提出上訴書狀，並應
敘述具體理由；如未敘述上訴理由者，應於上訴期間屆滿後20日
內向本院補提理由書（均須按他造當事人之人數附繕本）「切勿
逕送上級法院」。
中    華    民    國    98    年    10    月    30    日
                                書記官  楊明月
附錄：論罪法條
毒品危害防制條例第10條第1項
施用第一級毒品者，處 6 月以上 5 年以下有期徒刑。
毒品危害防制條例第11條第1項
持有第一級毒品者，處 3 年以下有期徒刑、拘役或新臺幣 5 萬
元以下罰金。


司法院資訊處製作；財團法人民間司法改革基金會備份。
